臺灣臺南地方法院刑事判決　　　　　　　　　　　　　九十三年度訴字第五六八號
　　公　訴　人　臺灣臺南地方法院檢察署檢察官
　　被　　　告　丙○○
　　指定辯護人　本院公設辯護人乙○○
右列被告因違反槍砲彈藥刀械管制條例案件，經檢察官提起公訴（九十三年度偵字第
四四○九號），本院判決如左：
    主      文
丙○○未經許可，持有可發射子彈具有殺傷力之改造槍枝，累犯，處有期徒刑參年。
併科罰金新臺幣肆拾萬元，罰金如易服勞役，以罰金總額與陸個月之日數比例折算。
扣案如附表編號壹之槍枝壹枝及編號拾壹之霰彈參顆均沒收之。又連續未經許可，製
造可發射子彈具有殺傷力之槍枝，未遂，處有期徒刑貳年。併科罰金新臺幣貳拾萬元
，罰金如易服勞役，以罰金總額與陸個月之日數比例折算。扣案如附表編號貳至拾之
物、編號拾貳之改造子彈伍顆、編號拾參至參拾參、參拾伍及編號參拾捌至肆拾陸之
物均沒收之。應執行有期徒刑肆年拾月。併科罰金新臺幣伍拾萬元，罰金如易服勞役
，以罰金總額與陸個月之日數比例折算。扣案如附表編號壹之槍枝壹支、編號貳至拾
之物、編號拾壹具殺傷力之霰彈參顆、編號拾貳具殺傷力之改造子彈伍顆、編號拾參
至參拾參、參拾伍及編號參拾捌至肆拾陸之物均沒收之。
    事      實
一、丙○○前於民國（下同）八十五年間因竊盜案件，經臺灣高等法院臺南分院於八
    十六年四月三十日以八十六年上易字第七三四號判決判處有期徒刑七月確定，並
    於八十七年十二月十九日執行完畢，詎丙○○猶不知悔改，明知可發射金屬或子
    彈具有殺傷力之各式槍砲及子彈，為槍砲彈藥刀械管制條例所管制之物品，未經
    許可，不得持有及製造：（一）、竟於九十二年五月間，在高雄縣阿蓮鄉某處，
    以七萬五千元代價，向姓名、年籍不詳，綽號「紅龜」之成年男子購買具殺傷力
    之改造手槍一支（含彈匣一個，槍枝管制編號為0000000000號），並
    隨槍獲贈１２ＧＡＵＧＥ制式霰彈五顆，而未經許可持有具殺傷力之改造手槍一
    支及霰彈五顆（公訴意旨誤載為係購買槍管一支及誤載為尚有不完整之子彈二顆
    ）。（二）、丙○○復另行起意，於九十三年二月間某日起至九十三年三月間某
    日止（此部分距其前案執行完畢後已逾五年之期間而不構成累犯），未經許可，
    基於製造可發射金屬或子彈具有殺傷力之槍枝及子彈之概括犯意，在臺南縣玉井
    鄉○○村○○段第三○○地號工寮內，連續著手製造槍砲及子彈多次，製造完成
    子彈十二顆，其餘子彈僅有製造之行為而尚未完成，留下半成品子彈一百三十顆
    、底火四十個、改造彈頭八十一個及彈殼三十六個；而玩具手槍二枝亦尚未改造
    完成而不具殺傷力（槍枝管制編號：0000000000號及0000000
    000號，公訴意旨誤載為製造槍枝管制編號0000000000號槍枝）。
    嗣於九十三年四月二十三日丙○○將前揭可發射子彈具有殺傷力之改造手槍一枝
    （即槍枝管制編號0000000000號之手槍）拆解，並將拆解後之手槍與
    二顆子彈分裝在黑色手提袋與褲袋內後，即邀友人陳勝斌前往臺南縣玉井鄉山區
    某地試射上開改造手槍與子彈，丙○○於同日晚上七時五十分許，駕駛三Ｍ－四
    ○四七號自小貨車行經玉井鄉層林村統樂公司後方產業道路時，為警查知上情。
    丙○○遂交出身上之槍管及撞針座，警員復在車上查獲內裝有槍基座（含瞄準器
    ）、滑套、彈匣各一枝、彈簧六枝、復進彈簧桿一枝、改造手槍零件六件、銼刀
    三把、內角板手與遊標卡尺一枝之黑色手提袋，但丙○○攜帶之二顆子彈則遭丟
    棄而未尋獲，嗣經丙○○自白而同意帶警方於同日夜間九時二十分許至該處工寮
    執行搜索，而查獲製造手槍與子彈所需玩具手槍二枝、火藥、各式材料、工具、
    霰彈五顆、子彈十二顆與未製造完成之子彈等物。
二、案經臺南縣警察局玉井分局報告臺灣臺南地方法院檢察署檢察官偵查起訴。
    理      由
一、訊據被告丙○○於本院審理時對於右揭犯罪事實坦承不諱，供稱：「鑑定結果具
    有殺傷力的那一枝，是我向別人買的」，「（具有殺傷力的那一枝是去哪裡買的
    ？）在高雄縣的阿蓮鄉」，「霰彈五顆是對方附送的」，「扣案經鑑定具有殺傷
    力的改造手槍，我是用七萬五千元向綽號『紅龜』購買的，他隨槍附贈我子彈」
    ，「我確實持有如扣押書所載之物品」，「我是向『紅龜』買整枝槍，就是扣案
    的這枝手槍」，「鑑定結果具有殺傷力的那枝槍管是我購買的」等語明確（見本
    院九十三年六月二十五日準備程序筆錄、九十三年八月十一日審判筆錄、九十三
    年十一月十七日審判筆錄），並有扣案之改造手槍一枝（含彈匣一個，槍枝管制
    編號0000000000號）及霰彈五顆可資佐證，足見被告係向姓名、年籍
    不詳，綽號「紅龜」之成年男子購買前揭有殺傷力之槍枝，並附贈霰彈五顆至明
    ，顯見被告於購買槍枝後，在客觀上確有未經許可而持有槍、彈之犯行無誤，益
    徵其主觀上有持有之故意，要屬灼然。又被告另供稱：「（有無製造子彈？）有
    」，「（九十二年六月間製造子彈？）不是，我是在九十三年三月間才開始去製
    造，九十二年五月間我買了那一枝手槍，當時就有附送子彈，之後因為跟那個人
    失聯，才會試著製造子彈」，「（改造手槍及子彈是在二月或三月？）是在二、
    三月左右，詳細時間不知道」，「（查獲當時的十二顆子彈，是否都是你製作的
    ？）十二顆子彈中的二顆是樣品，其餘十顆是我製造的。‧‧‧被查獲的時候我
    將另外二顆丟到外面，那兩顆子彈是我製造的」，「我有嘗試製造子彈，也有製
    造完成，槍枝是我製造的，我確實有嘗試製造槍枝」，「槍管及子彈半成品確實
    都是我製造的」，「（鑑驗通知書上的十二顆子彈如何來的？）照片六（即鑑驗
    通知書上之十二顆子彈）是我自行改造的」，「製造子彈部分我認罪，我確實有
    製造」，「扣案不具殺傷力的槍管是我製造的」等語綦詳（見本院九十三年六月
    二十五日準備程序筆錄、九十三年八月十一日審理筆錄、九十三年十一月十七日
    審理筆錄、臺灣臺南地方法院九十三年度偵字第四四○九號偵查卷第四十六頁）
    ，並有如附表所示子彈十二顆（業經試射五顆，餘七顆經採樣二顆亦有殺傷力，
    餘五顆子彈，詳後述）、改造手槍半成品二枝、槍管四枝、子彈半成品一百三十
    顆及扣案物品清單一紙在卷可稽，足證被告客觀上確有未經許可而製造槍彈之行
    為無訛，亦顯見被告已有製造子彈完成之行為，惟手槍雖已有製造行為之著手，
    但未完成至明，益見被告主觀上確有製造槍彈之犯意，至為顯明。而扣案之改造
    手槍、子彈、霰彈、手槍半成品及槍管經送內政部警政署刑事警察局鑑驗，（一
    ）、送鑑改造手槍壹枝（含彈匣壹個，槍枝管制編號0000000000），
    認係由仿ＧＬＯＣＫ廠半自動手槍製造之金屬玩具手槍，更換土造金屬槍管改造
    而成之改造手槍，經檢視，其欠缺抓子鉤，惟仍不影響其擊發之功能，認可供擊
    發適用子彈，認具殺傷力。（二）、送鑑子彈十二顆，鑑驗情形如下：(甲)一十顆
    ，認均係由玩具金屬彈殼加裝直徑７．８ｍｍ之金屬彈頭改造而成之改造子彈，
    採樣三顆試射：二顆可擊發，認均具殺傷力，一顆無法擊發，認不具殺傷力。(乙)
    一顆，認係由玩具金屬彈殼加裝直徑約８ｍｍ之金屬彈頭，不具底火、火藥，非
    為完整之子彈結構，認不具殺傷力。  (丙)一顆，認係由口徑９ｍｍ（９＊１９ｍ
    ｍ）制式彈殼加裝口徑９ｍｍ銅包衣彈頭而成，不具火藥，非為完整之子彈結構
    ，認不具殺傷力。（三）、送鑑霰彈五顆（試射二顆），認均係１２ＧＡＵＧＥ
    制式霰彈，認均具殺傷力。（四）、送鑑槍管四枝，鑑驗情形如下：(甲)三枝，認
    均係土造金屬槍管。(乙)一枝，認係土造金屬槍管。（五）送鑑手槍半成品二枝，
    鑑驗情形如下：(甲)一枝（槍枝管制編號0000000000），認係玩具手槍
    金屬槍身及彈匣。(乙)一枝（槍枝管制編號0000000000），認係仿ＦＮ
    廠半自動手槍製造之金屬玩具手槍，經檢視，其不具槍管，無法供擊發子彈使用
    ，認不具殺傷力等諸節，有內政部警政署刑事警察局九十三年五月十九日刑鑑字
    第○九三○○九五四○二號槍彈鑑定書一份在卷可考，而被告固辯稱其所製造之
    子彈均無殺傷力云云，然扣案直徑７．８ｍｍ之金屬彈頭改造而成之子彈十顆經
    送鑑驗結果，有二顆有殺傷力，業如前述，另七顆經本院依職權送法務部調查局
    鑑驗，認為：（一）、土製子彈鑑驗可以實際射擊方式測試所發射的彈頭單位面
    積動能若干，或經拆解後就其組合構造分析能否擊發，威力如何，是否具有殺傷
    力。
    本案送鑑資料祇有子彈，沒有提供試射之槍枝，僅就子彈之組合構造研析論斷。
    （二）、附頁照片一送鑑子彈七顆為土造７‧６５ｍｍ  Ｂｒｏｗｎｉｍｇ子彈
    ，均未經擊發，茲隨機取樣二顆子彈拆解鑑驗。編號子彈係以供遊戲槍枝使用
    之分解式彈殼，於前端加裝直徑７‧８０ｍｍ、重３‧４１公克鉛質彈頭，內部
    填裝制式槍彈發射火藥及以敏感火藥片做為底火起爆火藥改造而成如照片二。編
    號子彈係以供遊戲槍枝使用之分解式彈殼，於前端加裝直徑７‧９５ｍｍ、重
    ３‧５４公克鉛質彈頭，內部填裝制式槍彈發射火藥及以敏感火藥片做為底火起
    爆火藥改造而成如照片三。前述子彈組合完整，依其構造認能擊發，配合適當槍
    枝發射，於近距離具有殺傷力等諸節，亦有法務部調查局九十三年十月十三日調
    科參字第○九三○○三九七八八○號鑑定通知書一份附卷足參，準此諸節以觀，
    被告所製造所餘之前開子彈七顆，確具有傷殺力無訛。綜上各情相互酌參，被告
    上開自白經核與事實相符，堪可採信，惟其事後辯稱子彈無殺傷力乙節，則不足
    採信，本件事證明確，被告前揭犯行，均堪以認定。
二、核被告丙○○所為，係犯槍砲彈藥刀械管制條例第十一條第四項之未經許可持有
    殺傷力之改造槍枝罪、第十二條第四項未經許可持有子彈罪、第十一條第五項、
    第一項未經許可製造槍枝未遂罪、第十二條第一項未經許可製造子彈罪。被告製
    造子彈後持有子彈之低度行為為製造子彈之高度行為所吸收，不另論罪。被告所
    犯未經許可持有槍枝之主要組成零件係未經許可製造具有殺傷力之槍枝未遂罪之
    階段行為，不另論罪。又被告先後多次製造槍枝未遂、製造有殺傷力之子彈之犯
    行，均時間緊接，方法相同，觸犯構成要件相同之罪名，顯係基於概括犯意反覆
    為之，為連續犯，應依刑法第五十六條之規定，分別論以未經許可製造具有殺傷
    力之槍枝未遂罪（即槍枝管製編號0000000000號及00000000
    00號槍枝之部分）及未經許可製造具殺傷力子彈既遂罪，並均加重其刑。至於
    被告著手製造子彈但尚未完成之部分，因該部分犯行已依連續犯之規定，與其餘
    製造子彈既遂之犯行論以一未經許可製造具殺傷力子彈既遂罪，故未遂部分即不
    另論。又被告於上開工寮內同時製造槍枝未遂及製造有殺傷力之子彈既遂，係以
    一製造行為，同時侵害數法益，為想像競合犯，應依刑法第五十五條前段規定，
    從一重之未經許可製造具殺傷力之槍枝未遂罪處斷。被告已著手於製造槍枝行為
    之實施，然該槍枝未至具有殺傷力之結果，故被告此部分之犯行屬未遂犯，應依
    刑法第二十六條前段之規定，減輕其刑，並依法先加後減（先依連續犯加重，再
    依未遂之規定減輕）。另被告所犯未經許可持有具殺傷力之槍枝罪（即槍枝管制
    編號0000000000號之槍枝部分）及持有子彈罪（霰彈部分）間，係一
    行為觸犯數罪名，為想像競合犯，應依刑法第五十五條前段從一重之未經許可持
    有具殺傷力之槍枝罪論處。查：被告丙○○前於八十五年間因竊盜案件，經臺灣
    高等法院臺南分院於八十六年四月三十日以八十六年上易字第七三四號判決判處
    有期徒刑七月確定，並於八十七年十二月十九日執行完畢，有臺灣臺南地方法院
    檢察署刑案資料查註紀錄表及臺灣高等法院被告全國前案紀錄表在卷可證，其於
    九十二年五月間某日未經許可持有具殺傷力之槍彈之部分（二者已依想像競合犯
    之規定論以製造具殺傷力之槍枝未遂罪之一重處斷，詳前述），係受有期徒刑執
    行完畢後，五年以內再犯有期徒刑以上之罪，為累犯，此部分應依刑法第四十七
    條之規定加重其刑；至被告製造具殺傷力之槍枝未遂及製造子彈既遂部分（二者
    已依想像競合犯之規定論以製造具殺傷力之槍枝未遂罪之一重處斷，同前）之時
    間為九十三年二月間至九十三年三月間某日止，業已逾八十七年十二月十九日執
    行竊盜完畢之五年期間外（即九十二年十二月十九日以後），故關於此部分既非
    累犯，即無刑法第四十七條之適用，附此敘明。而被告所犯之未經許可持有具有
    殺傷力之槍枝罪與未經許可製造具有殺傷力之槍枝未遂罪間，犯意各別，行為互
    殊，應予分論併罰。另被告於偵查中自白並供述槍枝、彈藥之來源，自動協助警
    方起出如附表所示部分供犯罪所用之物（編號十七及三十六非違禁物或非被告所
    有之物）及槍枝、子彈，符合槍砲彈藥刀械管制條例第十八條第四項之減刑要件
    ，就連續製造具殺傷力之槍枝未遂部分，爰依刑法第七十條遞減之，並依法先加
    後遞減（先就連續部分加重，再依未遂及供出槍彈來源之規定遞減）；就未經許
    可持有具殺傷力之槍枝部分，因有累犯之故，從而此部分亦先加後減（先就累犯
    部分加重，再依供出槍彈來源之規定減輕）。公訴人於證據並所犯法條欄內雖漏
    未載明被告持有槍砲主要組成零件、未經許可製造可發射子彈，具有殺傷力之槍
    枝未遂及未經許可製造子彈未遂部分，然於起訴書犯罪事實欄內已述及被告丙○
    ○此部分之犯行，顯已將被告此部分之行為列為犯罪事實而予起訴，本院就此部
    分自得依法審理，併此指明。爰審酌被告犯罪動機、目的、持有槍彈之手段非輕
    、且於目前社會治安因槍枝氾濫而日益惡化之際，猶非法持有槍、彈、製造子彈
    ，復製造槍枝未遂，而酌以本案扣得如附表所示之槍、彈及半成品為數頗多，嚴
    重威脅社會治安，非以重刑，實難收懲戒之效，然被告並無持上開槍彈犯案暨犯
    後坦承部分犯行，顯見其確有悔悟之心等一切情狀，量處如主文所示之刑，罰金
    部分並諭知如易服勞役之折算標準，並分別定其應執行之刑，以資懲儆。又扣案
    如附表編號一至十之物、編號十一具殺傷力之霰彈三顆、編號十二具殺傷力之改
    造子彈五顆、編號十三至三十三、三十五及編號三十八至四十六之物，其中編號
    一、三、十一及十二為違禁物，應依刑法第三十八條第一項第一款之規定均宣告
    沒收。而附表編號二、四至十、十三至三十三、編號三十五、編號三十八至四十
    六為供犯罪所用之物，亦有扣押物品清單在卷可佐，爰依刑法第三十八條第一項
    第二款之規定，均沒收之。至於附表編號十一部分之五顆霰彈中業經試射之二顆
    霰彈，已無殺傷力，編號十二之十二顆子彈中業經試射五顆，其中二顆可擊發、
    三顆不可擊發、二顆另經採樣拆解鑑驗之結果，不可擊發之子彈與已擊發及拆解
    鑑驗之子彈均不具殺傷力諸節，有內政部警政署刑事警察局九十三年五月十九日
    刑鑑字第○九三○○九五四○二號槍彈鑑定書及法務部調查局九十三十月十三日
    調科參字第○九三○○三九七八八○號鑑定通知書各一份在卷足稽，而編號三十
    四、三十六及編號三十七則非供犯罪所用之物，業據被告於偵查中陳明無訛（臺
    灣臺南地方法院檢察署九十三年偵字第四四○九號偵查卷九十三年五月二十七日
    偵訊筆錄），爰均不宣告沒收，至於被告丙○○因逃避警方查緝而丟棄之二顆子
    彈並未扣案，無從證明現仍存在，故此部分亦不另行宣告沒收，附此敘明。
據上論斷，應依刑事訴訟法第二百九十九條第一項前段，槍砲彈藥刀械管制條例第十
一條第四項、第十二條第四項、第十一條第五項、第一項、第十二條第一項、第十八
條第四項，刑法第十一條前段、第五十六條、第二十六條前段、第四十七條、第五十
五條、第五十一條第五款、第七款、第四十二條第三項、第三十八條第一項第一款、
第二款，罰金罰鍰提高標準條例第二條規定，判決如主文。
本案經檢察官甲○○到庭執行職務
中      華      民      國    九十三    年    十一    月      三十      日
                                  臺灣臺南地方法院刑事第十二庭
                                      審判長法  官  謝瑞龍
                                            法官  徐千惠
                                            法  官  黃翰義
右正本證明與原本無異。
如不服本判決，應於判決送達後十日內，向本院提出上訴狀。
                                            書記官  林憶梅
中      華      民      國    九十三    年    十一    月      三十      日
附表：
┌───┬──────────┬──────┬─────────────┐
│編  號│扣      案      物  │ 數    量   │備    註                  │
├───┼──────────┼──────┼─────────────┤
│  一  │改造手槍（槍基座含瞄│一枝        │可供擊發子彈，認具殺傷力。│
│      │準器，槍枝管制編號為│            │依刑法第三十八條第一項第一│
│      │0000000000│            │款沒收（違禁物）。        │
│      │號）                │            │                          │
├───┼──────────┼──────┼─────────────┤
│  二  │滑套                │四枝        │依刑法第三十八條第一項第二│
│      │                    │            │款沒收（供犯罪所用之物）。│
├───┼──────────┼──────┼─────────────┤
│  三  │彈匣                │一個        │依刑法第三十八條第一項第一│
│      │                    │            │款沒收（違禁物）。        │
├───┼──────────┼──────┼─────────────┤
│  四  │槍管                │二枝        │依刑法第三十八條第一項第二│
│      │                    │            │款沒收（供犯罪所用之物）。│
├───┼──────────┼──────┼─────────────┤
│  五  │彈簧                │十六枝      │同右。                    │
├───┼──────────┼──────┼─────────────┤
│  六  │復進簧頂桿          │一枝        │同右。                    │
├───┼──────────┼──────┼─────────────┤
│  七  │改造手槍零件        │六件        │同右。                    │
├───┼──────────┼──────┼─────────────┤
│  八  │銼刀                │三枝        │同右。                    │
├───┼──────────┼──────┼─────────────┤
│  九  │內六角板手          │一枝        │同右。                    │
├───┼──────────┼──────┼─────────────┤
│  十  │游標卡尺            │一枝        │同右。                    │
├───┼──────────┼──────┼─────────────┤
│ 十一 │霰彈                │五顆        │業經試射二顆，均可擊發，該│
│      │                    │            │經試射之霰彈均已非違禁物，│
│      │                    │            │爰不予宣告沒收；至其他三顆│
│      │                    │            │具殺傷力之霰彈，仍應依刑法│
│      │                    │            │第三十八條第一項第一款沒收│
│    │                    │            │（違禁物）。              │
├───┼──────────┼──────┼─────────────┤
│ 十二 │改造子彈            │十二顆      │業經試射五顆，其中二顆可擊│
│      │                    │            │發，三顆不可擊發。不可擊發│
│      │                    │            │之子彈因不具殺傷力，故與已│
│      │                    │            │擊發之子彈均非違禁物，不宣│
│      │                    │            │告沒收；至於其他七顆具殺傷│
│      │                    │            │力之子彈，經送法務部調查局│
│      │                    │            │採樣二顆鑑驗，該二顆經鑑驗│
│      │                    │            │而用耗，經認定為有殺傷力，│
│      │                    │            │故餘五顆之子彈，仍應依刑法│
│      │                    │            │第三十八條第一項第一款沒收│
│      │                    │            │（違禁物）。              │
├───┼──────────┼──────┼─────────────┤
│ 十三 │底火                │四十個      │依刑法第三十八條第一項第二│
│      │                    │            │款沒收（供犯罪所用之物）。│
├───┼──────────┼──────┼─────────────┤
│ 十四 │改造彈頭            │八十一顆    │同右。                    │
├───┼──────────┼──────┼─────────────┤
│ 十五 │九○手槍子彈半成品  │一三○顆    │同右。                    │
├───┼──────────┼──────┼─────────────┤
│ 十六 │彈殼                │三十六個    │同右。                    │
├───┼──────────┼──────┼─────────────┤
│ 十七 │綠煙筒              │一個        │同右。                    │
├───┼──────────┼──────┼─────────────┤
│ 十八 │改造手槍半成品（槍基│一枝        │刑法第三十八條第一項第二款│
│      │座含彈匣，槍枝管制編│            │沒收（供犯罪所用之物）。  │
│      │號為00000000│            │                          │
│      │六一號）            │            │                          │
├───┼──────────┼──────┼─────────────┤
│ 十九 │改造手槍半成品（槍基│一枝        │同右。                    │
│      │座含滑套及彈匣，槍枝│            │                          │
│      │管制編號為一一○二○│            │                          │
│      │四八二六二號）      │            │                          │
├───┼──────────┼──────┼─────────────┤
│ 二十 │瞄準器              │一枝        │同右。                    │
│      │                    │            │                          │
├───┼──────────┼──────┼─────────────┤
│二十一│槍管                │三枝        │同右。                    │
├───┼──────────┼──────┼─────────────┤
│二十二│改造手槍零件        │十一件      │同右。                    │
├───┼──────────┼──────┼─────────────┤
│二十三│霰彈槍管            │二枝        │同右。                    │
├───┼──────────┼──────┼─────────────┤
│二十四│改造手槍槍管半成品  │一枝        │同右。                    │
├───┼──────────┼──────┼─────────────┤
│二十五│鉛原料              │二件        │同右。                    │
├───┼──────────┼──────┼─────────────┤
│二十六│彈頭模具            │二件        │同右。                    │
├───┼──────────┼──────┼─────────────┤
│二十七│瓦斯爐（鉛溶解器及瓦│一組        │同右。                    │
│      │斯）                │            │                          │
├───┼──────────┼──────┼─────────────┤
│二十八│直角規              │一枝        │同右。│
├───┼──────────┼──────┼─────────────┤
│二十九│手持式砂輪機        │一台        │同右。                    │
├───┼──────────┼──────┼─────────────┤
│ 三十 │平面紗布輪          │六個        │同右。                    │
├───┼──────────┼──────┼─────────────┤
│三十一│砂輪機              │一台        │同右。                    │
├───┼──────────┼──────┼─────────────┤
│三十二│手提電刻模機        │二枝        │同右。                    │
├───┼──────────┼──────┼─────────────┤
│三十三│電鑽                │一枝        │同右。                    │
├───┼──────────┼──────┼─────────────┤
│三十四│瓦斯噴燈            │一枝        │非供犯罪所用之物，不另宣告│
│      │                    │            │沒收。                    │
├───┼──────────┼──────┼─────────────┤
│三十五│延長線              │一條        │依刑法第三十八條第一項第二│
│      │                    │            │款沒收（供犯罪所用之物）。│
├───┼──────────┼──────┼─────────────┤
│三十六│電銲機（含護目鏡）  │一台        │非供犯罪所用之物，不另宣告│
│      │                    │            │沒收                      │
├───┼──────────┼──────┼─────────────┤
│三十七│焊條                │二包        │同右。                    │
├───┼──────────┼──────┼─────────────┤
│三十八│鉗子                │六枝        │依刑法第三十八條第一項第二│
│      │                    │            │款沒收（供犯罪所用之物）。│
├───┼──────────┼──────┼─────────────┤
│三十九│鐵鉗                │一枝        │同右。                    │
├───┼──────────┼──────┼─────────────┤
│ 四十 │工具盒              │一盒        │同右。                    │
├───┼──────────┼──────┼─────────────┤
│四十一│研磨棒              │一盒        │同右。                    │
├───┼──────────┼──────┼─────────────┤
│四十二│鐵鋸                │一枝        │同右。                    │
├───┼──────────┼──────┼─────────────┤
│四十三│手提式老虎鉗        │一枝        │同右。                    │
├───┼──────────┼──────┼─────────────┤
│四十四│錘針                │二枝        │同右。                    │
├───┼──────────┼──────┼─────────────┤
│四十五│擦槍管鋼刷          │一枝        │同右。                    │
├───┼──────────┼──────┼─────────────┤
│四十六│固定器（供彈頭與彈殼│一個        │同右。                    │
│      │填裝用）  │            │                          │
└───┴──────────┴──────┴─────────────┘
附錄本案論罪科刑法條：
槍砲彈藥刀械管制條例第十一條
未經許可，製造、販賣或運輸第四條第一項第一款所稱其他可發射金屬或子彈具有殺
傷力之各式槍砲者，處五年以上有期徒刑，併科新臺幣一千萬元以下罰金。
未經許可，轉讓、出租或出借前項所列槍砲者，處三年以上十年以下有期徒刑，併科
新臺幣七百萬元以下罰金。
意圖供自己或他人犯罪之用，而犯前二項之罪者，處無期徒刑或七年以上有期徒刑，
併科新臺幣一千萬元以下罰金。
未經許可，持有、寄藏或意圖販賣而陳列第一項所列槍砲者，處一年以上七年以下有
期徒刑，併科新臺幣七百萬元以下罰金。
第一項至第三項之未遂犯罰之。
槍砲彈藥刀械管制條例第十二條
未經許可，製造、販賣或運輸子彈者，處一年以上七年以下有期徒刑，併科新台幣五
百萬元以下罰金。
未經許可，轉讓、出租或出借子彈者，處六月以上五年以下有期徒刑，併科新台幣三
百萬元以下罰金。
意圖供自己或他人犯罪之用，而犯前二項之罪者，處三年以上十年以下有期徒刑，併
科新台幣七百萬元以下罰金。
未經許可，持有、寄藏或意圖販賣而陳列子彈者，處五年以下有期徒刑，併科新台幣
三百萬元以下罰金。
第一項至第三項之未遂犯罰之。
